# 缩股与并股有区别吗

提问人：jfjzxb 时间：2014-02-21 11:33:34
请假陈版主两个概念：缩股与并股有区别吗?如何会计处理？

回答人：chenyiwei
这两者都不是严格的法律概念。但一般理解，“并股”是所有股份按照同一比例缩减；“缩股”的含义有时与“并股”相同，有时也可能指部分股东的单方面减资。